臺灣高雄地方法院民事判決
111年度雄小字第2203號
原      告  華南產物保險股份有限公司

法定代理人  陳文智  
訴訟代理人  卓定豐  
被      告  黃清旗  
上列當事人間請求損害賠償事件，經本院於民國111年10月6日言
詞辯論終結，判決如下：
    主      文
一、被告應給付原告新臺幣（下同）2萬404元，及自民國（下同
    ）111年7月23日起至清償日止，按年息5％計算之利息。
二、原告其餘之訴駁回。
三、訴訟費用1,000元由被告負擔66％，餘由原告負擔。
四、本判決第一項得假執行。
    事實及理由
壹、程序方面
一、按因侵權行為涉訟者，得由行為地之法院管轄，民事訴訟法
    第15條第1項定有明文。本件之侵權行為地位處高雄市鼓山
    區路段，是本院自有管轄權。
二、被告經合法通知，未於最後言詞辯論期日到場，核無民事訴
    訟法第386條各款所列情形，爰依原告聲請，由其一造辯論
    而為判決。
貳、實體方面
一、原告主張：被告於109年11月18日18時40分許，駕駛車牌號
    碼00-0000號自用小客車（下稱甲車），在高雄市○○區○○路0
    00號停車場前，因倒車不慎，而與伊所承保第三人葉松樺所
    有且駕駛之車牌號碼000-0000號自用小客車（下稱乙爭車輛
    ）發生碰撞（下稱系爭事故），致乙車因此車體受損，乙車
    於保險期間發生系爭事故，伊已依強制汽車責任保險法及保
    險契約賠葉松樺修理費用3萬794元（含工資5,998元、塗裝2
    ,500元及零件2萬2,296元），上開費用係因被告過失所致，
    原告自得依強制汽車責任保險法第53條規定，代位行使葉松
    樺對被告之損害賠償請求權，為此，爰依民法第184條第1項
    前段、第191條之2、保險法第53條規定提起本訴等語，並聲
    明：被告應給付原告3萬794元及自起訴狀繕本送達翌日起至
    清償日止，按週年利率5％計算之利息。
二、被告則未於言詞辯論期日到場，亦未提出書狀作何聲明或陳
    述。
三、得心證之理由 
㈠、按因故意或過失，不法侵害他人之權利者，負損害賠償責任
    ；汽車、機車或其他非依軌道行駛之動力車輛，在使用中加
    損害於他人者，駕駛人應賠償因此所生之損害，民法第184
    條第1項前段、第191條之2前段分別定有明文。次按汽車倒
    車時，應顯示倒車燈光或手勢後，謹慎緩慢後倒，並應注意
    其他車輛及行人，道路交通安全規則第110條第2款亦有明定
    。經查，被告就系爭事故具有前揭過失，致乙車受損等事實
    ，乙車所有人葉松樺並因此支出修理費用3萬794元，經原告
    理賠前揭修理費用予葉松樺等情，業據原告提出與其所述相
    符之高雄市政府警察局道路交通事故初步分析研判表、高雄
    市政府警察局道路交通事故照片相片黏貼紀錄表、道路交通
    事故現場圖、道路交通事故當事人資料、高雄市政府警察局
    道路交通事故當事人登記聯單、估價單、服務維修費清單、
    車損照片、駕照影本、行照影本、統一發票等件為證（見本
    院卷第13至31頁），而被告經合法通知，既未於言詞辯論期
    日到場爭執，復未提出書狀答辯以供本院斟酌，依民事訴訟
    法436條之23準用第436條第2項、第280條第3項、第1項之規
    定，即視同自認原告之主張，堪認原告之主張為真實。是被
    告既就系爭事故具有過失，致乙車受損，自應負損害賠償責
    任。
㈡、按物被毀損時，被害人除得依民法第196條請求賠償外，並不
    排除民法第213條至第215條之適用。依民法第196條請求賠
    償物被毀損所減少之價額，得以修復費用為估定之標準，但
    以必要者為限（例如：修理材料以新品換舊品，應予折舊）
    。經查，乙車為108年7月出廠，因本件車禍受損修復需費3
    萬794元，其中工資5,998元、塗裝2,500元及零件2萬2,296
    元，有估價單（見本院卷第23至25頁）、服務維修費清單（
    見本院卷第27頁）、行照影本（見本院卷第29頁）、統一發
    票（見本院卷第31頁）在卷可按，則乙車既非新車，依諸上
    開說明，其修復時材料更換係以新品替換舊品，計算零件材
    料之損害賠償數額時，應扣除折舊部分始屬合理。又依行政
    院所發布之固定資產耐用年數表及固定資產折舊率表，自用
    小客車耐用年數為5年，依定率遞減法每年應折舊369/1000
    ，且採用定率遞減法者，其最後一年之折舊額，加歷年折舊
    累計額，其總和不得超過該資產成本原額之10分之9。另依
    營利事業所得稅查核準則第95條第6項規定「固定資產提列
    折舊採用定率遞減法者，以1年為計算單位，其使用期間未
    滿1年者，按實際使用之月數相當於全年之比例計算之，不
    滿1月者，以1月計」，乙車自出廠日108年7月，迄本件車禍
    發生時即109年11月18日，已使用1年5月，則零件扣除折舊
    後之修復費用估定為1萬1,906元（詳如附表之計算式），是
    加計無庸折舊之工資5,998元及塗裝2,500元，被告應賠償之
    乙車修復費用為2萬404元（計算式：11,906+5,998+2,500＝2
    0,404）。
㈢、按被保險人因保險人應負保險責任之損失發生，而對於第三
    人有損失賠償請求權者，保險人得於給付賠償金額後，代位
    行使被保險人對於第三人之請求權；但其所請求之數額，以
    不逾賠償金額為限，保險法第53條第1項定有明文。經查，
    第三人葉松樺就乙車前向原告投保車體損失保險，而原告已
    就系爭事故致乙車損壞而給付修復費用，此有估價單、服務
    維修費清單、統一發票（見本院卷第23至27頁、第31頁）附
    卷可參，又葉松樺就乙車受損得向被告請求賠償2萬404元乙
    節，已如前述，則依上開規定，原告自得代位行使葉松樺對
    於被告之請求權，是以原告應得向被告請求賠償2萬404元。
四、綜上所述，原告依侵權行為及保險代位之法律關係請求被告
    給付2萬404元及自起訴狀繕本送達翌日（於111年7月22日送
    達，見本院卷第51頁）即111年7月23日起至清償日止，按年
    息5％計算之利息，為有理由，應予准許。至其逾此範圍之請
    求，為無理由，應予駁回。
五、本件原告勝訴部分係適用小額訴訟程序所為被告敗訴之判決
    ，依民事訴訟法第436條之20之規定，應依職權宣告假執行
    ；並確定訴訟費用額為1,000元（即如後附訴訟費用計算式
    ）。
六、訴訟費用負擔之依據：民事訴訟法第79條。
中　　華　　民　　國　　111 　年　　10　　月　　25　　日
                  高雄簡易庭　法　　　官  林綉君
以上正本係照原本作成。
民事訴訟法第436條之24第2項：對於本判決之上訴，非以違背
法令為理由，不得為之。
如對本判決上訴，須於判決送達後20日內向本院提出上訴狀，並
須表明原判決所違背之法令及其具體內容與依訴訟資料可認為原
判決有違背法令之具體事實之上訴理由。
中　　華　　民　　國　　111 　年　　10　　月　　25　　日
    　　　　　　　　　　　　  書　記　官  羅崔萍


訴訟費用計算式：
裁判費         1,000元
合計           1,000元

附表
折舊時間 金額 第1年折舊值 22,296×0.369=8,227 第1年折舊後價值 22,296-8,227=14,069 第2年折舊值 14,069×0.369×(5/12)=2,163 第2年折舊後價值 14,069-2,163=11,906